【裁判字號】    98,交聲,4578
【裁判日期】    981221
【裁判案由】    聲明異議
【裁判全文】
臺灣臺中地方法院交通事件裁定        98年度交聲字第4578號
原處分機關  交通部公路總局臺中區監理所
異  議  人
即受處分人  甲○○
上列異議人即受處分人因違反道路交通管理處罰條例案件，對於
交通部公路總局臺中區監理所於民國98年11月16日所為之處分（
原處分案號：中監違字第裁60-G9H163362號裁決書），聲明異議
，本院裁定如下：
    主  文
異議駁回。
    理  由
一、本件聲明異議意旨如附件聲明異議狀所載。
二、原處分意旨略以：原處分機關交通部公路總局臺中區監理所
    以異議人即受處分人許家鴻所有之B8-0902 號自用小客車於
    民國98年10月2 日上午7 時24分許，在臺中市○○○路與高
    工路交岔路口處，為警舉發有「直行車佔用最內側轉彎專用
    車道」之違規行為，違反道路交通管理處罰條例第48條第1
    項第7 款之規定，而於98年11月16日以中監違字第裁60-G9H
    163362號裁決書裁罰新台幣（下同）6 百元，並依前開條例
    第63條第1 項第1 款記違規點數1 點，罰鍰限於98年12月16
    日前繳納。上開罰鍰逾期不繳納者，依法移送強制執行之處
    分在案乙節，此有原處分機關中監違字第裁60-G9H163362號
    裁決書及不服裁決聲明異議案件移送書、臺中市警察局中市
    警交字第G9H163362 號舉發違反道路交通管理事件通知單各
    1 份及採證照片3 幀在卷足憑，合先敘明。
三、按汽車駕駛人在設有左、右轉彎專用車道之交岔路口，直行
    車佔用最內側或最外側或專用車道者，處新台幣600 元以上
    1800元以下罰鍰；汽車駕駛人有第48條之情形者，除依原條
    款處罰鍰外，並記違規點數1 點，道路交通管理處罰條例第
    48條第1 項第7 款、第63條第1 項第1 款分別定有明文。又
    按指向線，用以指示車輛行駛方向，以白色箭頭劃設於車道
    上；本標線設於交岔路口方向專用車道上與禁止變換車道線
    配合使用時，車輛須循序前進，並於進入交岔路口後遵照所
    指方向行駛；本標線之式樣依其目的規定為，指示轉彎：弧
    形箭頭。道路交通標誌標線號誌設置規則第188 條第1 項、
    第2 項、第3 項亦規定甚明。經查，異議人即受處分人甲○
    ○駕駛車號B8-090 2號自用小客車，於上開時、地，為臺中
    市警察局第三分局警備隊員警逕行舉發「直行車佔用最內側
    轉彎專用車道」之違規事實，為異議人所不否認，亦有前揭
    舉發通知單1 紙及採證照片3 幀在卷可稽。依上開採證照片
    觀之，臺中市○○○路（與高工路交岔路口處）南向之內側
    車道上，清楚劃有左轉彎之指示標線，顯見該車道係屬左轉
    彎專用道甚明。異議人雖以上揭情詞置辯，惟按指向線，用
    以指示車輛行駛方向。以白色箭頭劃設於車道上。本標線設
    於交岔路口方向專用車道上與禁止變換車道線配合使用時，
    車輛須循序前進，並於進入交岔路口後遵照所指方向行駛，
    道路交通標誌標線號誌設置規則第188 條第1 項、第2 項訂
    有明文。考其立法目的係為避免多車道之道路恐因汽、機車
    駕駛人駕車直行或轉彎時而造成車流擁擠，且為避免影響行
    車順暢，故設置轉彎專用車道以維護交通秩序及確保交通安
    全，由是觀之，直行車並不得佔用、行駛轉彎專用車道，至
    為明確。本件異議人既係領有合格小型車普通駕駛執照，有
    證號查詢汽車駕駛人資料1 紙附卷足參，其就劃設於交岔路
    口方向專用車道上之白色弧形箭頭指示左轉彎與雙白實線之
    禁止變換車道線配合使用時，車輛須循序前進，並於進入交
    岔路口後遵照所指方向行駛之規定，自難諉為不知。然異議
    人所駕駛之車輛既係直行車，卻仍行駛該左轉彎專用車道，
    顯係圖行駛便利而未遵守交通規則。是異議人前揭所辯，顯
    乃事後推諉卸責之詞，尚無足採。其確有直行車佔用左轉彎
    專用車道之違規事實，洵堪認定。至於異議人抗辯案發地點
    設計不良乙節，此乃臺中市交通管制工程處考量該處現狀及
    車流量所為之規劃，異議人若有所建議，應向該管單位為之
    ，惟尚不得執此作為抗辯不罰事由，併此敘明。
四、綜上所述，原處分機關依道路交通管理處罰條例第48條第1
    項第7 款、第63條第1 項第1 款之規定，裁處異議人罰鍰6
    百元元，並記違規點數1 點，核無不當。本件異議為無理由
    ，應予駁回。
據上論斷，應依道路交通管理處罰條例第87條第2 項、道路交通
案件處理辦法第19條，裁定如主文。
中    華    民    國    98    年    12    月    21    日
                      交通法庭  法  官  胡芷瑜
以上正本證明與原本無異
如不服本裁定應於送達後5日內向本院提出抗告狀
                                書記官  沈慧玲
中    華    民    國    98    年    12    月    21    日


司法院資訊處製作；財團法人民間司法改革基金會備份。
